Config:
  hfst:
    Gen: ../../../src/generator-gt-norm.hfst
    Morph: ../../../src/analyser-gt-norm.hfst
  xerox:
    Gen: ../../../src/generator-gt-norm.xfst
    Morph: ../../../src/analyser-gt-norm.xfst
    App: lookup

Tests:

# todo:
# Proofread the gold standard (below)
# Then: run analyser, then correct. 


  Verb - aukaista: # Verb 'to bring' - ok
     aukaista+V+Inf: aukaista
     aukaista+V+Act+Ind+Prs+Sg1: aukaisen
     aukaista+V+Act+Ind+Prs+Sg2: aukaiset
     aukaista+V+Act+Ind+Prs+Sg3: aukaissee
     aukaista+V+Act+Ind+Prs+Pl1: aukaisemma
     aukaista+V+Act+Ind+Prs+Pl2: aukaisetta
     aukaista+V+Act+Ind+Prs+Pl3: aukaisthaan
     aukaista+V+Act+Ind+Prt+Sg1: aukaisin
     aukaista+V+Act+Ind+Prt+Sg2: aukaisit
     aukaista+V+Act+Ind+Prt+Sg3: aukaisi
     aukaista+V+Act+Ind+Prt+Pl1: aukaisimma
     aukaista+V+Act+Ind+Prt+Pl2: aukaisitta
     aukaista+V+Act+Ind+Prt+Pl3: aukaisthiin
     aukaista+V+Pass+PrfPrc+Nom: aukaistu
     aukaista+V+PrfPrc+Pl+Nom: aukaisheet

     aukaista+V+Act+Cond+Sg1: aukaisisin
     aukaista+V+Act+Cond+Sg2: aukaisisit
     aukaista+V+Act+Cond+Sg3: aukaisis
     aukaista+V+Act+Cond+Pl1: aukaisisima
     aukaista+V+Act+Cond+Pl2: aukaisisitta
     aukaista+V+Act+Cond+Pl3: aukaistais
     aukaista+V+Pass+Cond: aukaistais

     aukaista+V+Act+Imprt+Sg2: aukaise
     aukaista+V+Act+Imprt+Pl2: aukaiskaa
     
     aukaista+V+Act+Inf3+Ine: aukaisemassa
     aukaista+V+Act+Inf3+Ela: aukaisemasta
     aukaista+V+Act+Inf3+Ill: aukaisemhaan
     aukaista+V+Act+Inf3+Ade: aukaisemala
     aukaista+V+Act+Inf3+Abe: aukaisematta
